臺灣屏東地方法院民事裁定
110年度消債更字第144號
聲  請  人  
即 債務 人  徐玉瑜（原名：邱玉招、邱玉瑜）


代  理  人  杜貞儀律師
上列當事人因消費者債務清理事件聲請更生，本院裁定如下：
    主  文
債務人徐玉瑜自民國111年5月30日中午12時起開始更生程序。
命司法事務官進行本件更生程序。
    理  由
一、按債務人不能清償債務或有不能清償之虞；且無擔保或無優
    先權之本金及利息債務總額未逾新臺幣（下同）1,200萬者
    ，於法院裁定開始清算程序或宣告破產前，得向法院聲請更
    生；又法院開始更生程序之裁定，應載明其年、月、日、時
    ，並即時發生效力；法院裁定開始更生或清算程序後，得命
    司法事務官進行更生或清算程序。消費者債務清理條例（下
    稱消債條例）第3條、第42條第1項、第45條第1項及第16條
    第1項前段分別定有明文。
二、聲請意旨略以：聲請人積欠約448,648元之債務，有不能清
    償之情，且曾於110年10月間，與最大債權金融機構遠東國
    際商業銀行股份有限公司進行消費者債務清理前置協商，惟
    因無法負擔協商條件而協商不成立。又聲請人之無擔保或無
    優先權之債務總額未逾1,200萬元，復未經法院裁定開始清
    算程序或宣告破產，爰聲請准予裁定更生等語。
三、經查：
  ㈠聲請人之上開主張，業據其提出財團法人聯合徵信中心當事
    人綜合信用報告書、全國財產稅總歸戶財產查詢清單、108
    至109年度綜合所得稅各類所得資料清單、勞工保險被保險
    人投保資料表等件為證，並有調解程序筆錄可參，是聲請人
    既與債權人前置協商不成立，其提出本件聲請，於法有據。
  ㈡關於聲請人現在收入部分，聲請人現因病無工作，每月由其
    子資助4,500元，業據其陳明在卷，並有診斷證明書可參，
    且聲請人108至109年均無所得，現無投保勞保，顯未受僱於
    任何公司或商號，堪信屬實。又聲請人每月領有國民年金4,
    432元，亦有領取補助之存摺影本可佐，此部分應予列計，
    則聲請人每月可支配所得應為8,932元（計算式：4,500＋4,4
    32＝8,932）。至聲請人之支出部分，聲請人陳稱每月必要支
    出7,000元，雖未提出全部單據供本院審酌，惟低於依消債
    條例第64條之2第1項規定，以111年衛生福利部公告每人每
    月最低生活費之1.2倍計算之數額17,076元，應屬確實。
  ㈢綜上，聲請人每月所得扣除必要生活費及扶養費後，僅餘1,9
    32元，而聲請人積欠之無擔保及無優先權債務至少已達1,54
    9,445元，亦有債權明細表可稽，堪認聲請人有不能清償債
    務之情事，而有更生之原因。此外，本件查無消債條例第46
    條各款所定應駁回更生聲請之事由存在，則聲請人所為聲請
    ，應屬有據，爰命司法事務官進行本件更生程序。
四、依首開規定，裁定如主文。
中　　華　　民　　國　　111 　年　　5 　　月　　30　　日
                  民事庭  法　官　彭聖芳
正本係照原本作成。
本裁定不得抗告。
中　　華　　民　　國　　111 　年　　5 　　月　　30　　日
                          書記官  孫秀桃